【裁判字號】    97,訴,3085
【裁判日期】    971202
【裁判案由】    毒品危害防制條例
【裁判全文】
臺灣臺中地方法院刑事判決              97年度訴字第3085號
公  訴  人  臺灣臺中地方法院檢察署檢察官
被      告  甲○○
                    （另案在臺灣雲林第二監獄執行中）
上列被告因毒品危害防制條例案件，經檢察官提起公訴（97年度
撤緩毒偵字第5號），被告於準備程序就被訴事實為有罪之陳述
，經本院合議庭裁定由受命法官改依簡式審判程序審理，判決如
下：
    主    文
甲○○施用第一級毒品，累犯，處有期徒刑捌月，扣案之海洛因
壹包（淨重零點零肆肆貳公克、驗餘淨重零點零肆壹肆公克）沒
收銷燬之；注射針筒肆支、止血帶壹條，均沒收。又施用第二級
毒品，累犯，處有期徒刑伍月。應執行有期徒刑壹年，扣案之海
洛因壹包（淨重零點零肆肆貳公克、驗餘淨重零點零肆壹肆公克
）沒收銷燬之；注射針筒肆支、止血帶壹條，均沒收。
    犯罪事實
一、甲○○曾於民國94年間因施用毒品案件，經裁定送觀察、勒
    戒後，認無繼續施用毒品之傾向，於94年5月17日執行完畢
    釋放，並由臺灣臺中地方法院檢察署檢察官以94年度毒偵字
    第2481號為不起訴處分確定。復曾於95年間因搶奪案件，經
    臺灣南投地方法院判處有期徒刑8月確定，嗣減刑為有期徒
    刑4月確定，於96年8月23日執行完畢。詎甲○○仍不知悔改
    ，於前開觀察、勒戒執行完畢釋放後5年內，復基於施用第
    一級毒品海洛因之犯意，於97年2月13日下午5時許，在其南
    投縣南投市○○路295巷15號住處，以將海洛因置於注射針
    筒內加水稀釋後注射靜脈血管之方式，施用第一級毒品海洛
    因1次。另基於施用第二級毒品甲基安非他命之犯意，於97
    年2月15日晚上10時許，在臺中縣龍井鄉某不詳處所，以將
    甲基安非他命置於玻璃球吸食器內用火燒烤成煙後吸食之方
    式，施用第二級毒品甲基安非他命1次。嗣於97年2月15日晚
    上11時許，在臺中縣大里市○○路與草溪西路口為警查獲，
    並扣得其所有供施用之海洛因1包（淨重0.0442公克、驗餘
    淨重0.0414公克）、及其所有供施用海洛因用之注射針筒4
    支、止血帶1條。
二、案經臺中縣警察局霧峰分局報請臺灣臺中地方法院檢察署檢
    察官偵查起訴。
    理    由
一、認定犯罪事實所憑之證據及理由
(一)、被告甲○○於警詢、偵查中及本院審理時之自白。
(二)、中山醫學大學附設醫院檢驗科藥物檢測中心尿液檢驗報告1
    份、行政院衛生署草屯療養院草療鑑字第0970001541號鑑定
    書（扣案之白色粉末1小包確係海洛因）、照片7張。
(三)、扣案之海洛因1包（淨重0.0442公克、驗餘淨重0.0414公克
    ）、注射針筒4支、止血帶1條。
(四)、查被告曾於94年間因施用毒品案件，經裁定送觀察、勒戒後
    ，認無繼續施用毒品之傾向，於94年5月17日執行完畢釋放
    ，此有臺灣高等法院被告前案紀錄表及臺灣臺中地方法院檢
    察署刑案資料查註紀錄表各1份在卷可憑，被告於觀察勒戒
    執行完畢釋放後，5年內再犯本件施用第一、二級毒品罪，
    依毒品危害防制條例第23條第2項之規定，自應依法追訴處
    罰。
二、論罪科刑
(一)、核被告所為，係犯毒品危害防制條例第10條第1項之施用第
    一級毒品罪及同法條第2項之施用第二級毒品罪。被告持有
    第一、二級毒品之低度行為，分別為其施用第一、二級毒品
    之高度行為所吸收，均不另論罪。
(二)、查被告曾於95年間因搶奪案件，經臺灣南投地方法院判處有
    期徒刑8月確定，嗣減刑為有期徒刑4月確定，於96年8 月23
    日執行完畢，此有臺灣高等法院被告前案紀錄表及臺灣臺中
    地方法院檢察署刑案資料查註紀錄表在卷可參，其於前案有
    期徒刑執行完畢後，5年內故意再犯本件有期徒刑以上之罪
    ，為累犯，應依刑法第47條第1項之規定加重其刑。
(三)、爰審酌被告犯罪之動機、目的、手段、其品行及智識程度、
    所犯施用毒品罪，為自戕之病態行為、及其犯後坦承犯行，
    態度良好等一切情狀，量處如主文所示之刑；並定其應執行
    之刑。
(四)、扣案之海洛因1包（淨重0.0442公克、驗餘淨重0.0414公克
    ），係查獲之第一級毒品，應依毒品危害防制條例第18條第
    1項之規定諭知沒收銷燬之；另扣案之注射針筒4支、止血帶
    1條，係被告所有供其施用海洛因所用之物，此據被告於本
    院審理時供述明確，應依刑法第38條第1項第2款之規定宣告
    沒收。
三、適用之法律
(一)、刑事訴訟法第273條之1第1項、第299條第1項前段。
(二)、毒品危害防制條例第10條第1項、第2項、第18條第1項前段
    。
(三)、刑法第11條、第47條第1項、第51條第5款、第38條第1項第2
    款。
中    華    民    國    97    年    12    月     2    日
                  刑事第八庭    法  官  簡源希
上為正本係照原本作成。
如不服本判決應於收受判決後10日內向本院提出上訴書狀，並應
敘述具體理由；其未敘述上訴理由者，應於上訴期間屆滿後20日
內向本院補提理由書（均須按他造當事人之人數附繕本）「切勿
逕送上級法院」。
                                書記官  黃雅青
中    華    民    國    97    年    12    月     2    日
附錄論罪科刑法條：
毒品危害防制條例第10條
施用第一級毒品者，處 6 月以上 5 年以下有期徒刑。
施用第二級毒品者，處 3 年以下有期徒刑。


司法院資訊處製作；財團法人民間司法改革基金會備份。
